# 基建期间购入车辆核算问题

提问人：songxiaomincpa 时间：2011-09-17 16:39:15
基建期间购入同时已经投入使用车辆（还有其他一些电脑等办公设备）但未办理相关交付使用手续，是作为设备投资-不需要安装的设备核算还是转入固定资产核算同时计提折旧？

回答人：chenyiwei
按照常规的购入固定资产处理。由于这部分固定资产系一般的办公设备、运输设备等，并不是用于专用于工程项目施工的机械，所以其折旧在新准则下应当计入损益。